【裁判字號】    98,訴,95
【裁判日期】    990927
【裁判案由】    確認委任關係不存在
【裁判全文】
臺灣士林地方法院民事裁定                98年度訴字第95號
原      告  丁○○
上列原告與被告康寧山莊守望相助委員會間請求確認委任關係不
存在等事件，原告為訴之變更，本院裁定如下：
    主  文
原告變更之訴駁回。
變更之訴訴訟費用由原告負擔。
    理  由
一、訴狀送達後，原告不得將原訴變更或追加他訴，民事訴訟法
    第255 條第1 項前段定有明文，且訴之變更，必以變更前有
    訴訟繫屬為必要，如原訴業經駁回確定或因其他原因訴訟繫
    屬消滅，自無從許原告就已無訴訟繫屬之原訴復為訴之變更
    。
二、本件原告原以康寧山莊管理委員會及第三人甲○○、丙○○
    為被告，迭為變更或追加後，以先位起訴請求判決：(一)確認
    被告甲○○自民國98年4 月1 日起至99年5 月31日止與康寧
    山莊管理委員會及康寧山莊全體區分所有權人之僱傭關係不
    存在。(二)選任原告為被告「康寧山莊管理委員會」之臨時管
    理人，並命丙○○、甲○○，應將康寧山莊管理委員會如附
    件所示之全部檔案、財物移交原告暫時管理。(三)確認被告乙
    ○○97年10月17日晚間7 點31分主持召開康寧山莊住戶大會
    會議決議如會議紀錄所示及主任委員選舉均無效。(四)確認丙
    ○○自98年1 月1 日起至99年12月31日止與康寧山莊管理委
    員會之委任關係不存在。以備位之訴請求判決：(一)撤銷被告
    乙○○97年10月17日晚間7 點31分主持召開康寧山莊區分所
    有權人會議暨住戶大會之會議決議及主任委員選舉結果。(二)
    撤銷丙○○自98年1 月1 日起至99年12月31日止與康寧山莊
    管理委員會之委任關係。(三)確認原告自97年9 月16日起至98
    年9 月15日止與康寧山莊全體區分所有權人間委任召集人關
    係存在並為管理負責人，暨命丙○○、甲○○，應將康寧山
    莊管理委員會如附件所示之全部檔案、財物移交原告暫時管
    理。案經本院以其對康寧山莊管理委員會部分之訴為不合法
    予以裁定駁回，原告不服提起抗告後，業經臺灣高等法院99
    年度抗字第911 號民事裁定駁回其抗告而確定，即該部分已
    無訴訟繫屬。嗣原告於本院最後一次言詞辯論時，以言詞主
    張將原對康寧山莊管理委員會部分之訴之當事人，變更為康
    寧山莊守望相助委員會，然因康寧山莊管理委員會已無訴訟
    繫屬，自無由許原告為此訴之變更。況原告以康寧山莊守望
    相助委員會為被告，所本基礎事實，客觀上與原主張關於康
    寧山莊管理委員會所涉主體、組織、事實均有異，非屬同一
    之社會基礎事實，而本件訴訟自97年11月13日繫屬後，其於
    99年9 月14日最後一次言詞辯論期日方為此變更之主張，亦
    屬有礙於被告之防禦及訴訟之終結，要難認可許。揆之首揭
    規定及說明，應認其變更之訴為不合法，當予駁回之。
三、依民事訴訟法第249 條第1 項第6 款、第95條、第78條裁定
    如主文。
中    華    民    國    99    年    9     月    27    日
                  民事第二庭  法  官  蕭錫証
以上正本證明與原本無異。
如對本裁定抗告，應於裁定送達後10日內向本院提出抗告狀，並
繳納抗告費新臺幣1,000元。
中    華    民    國    99    年    9     月    29    日
                              書記官  何婉菁

司法院資訊處製作；財團法人民間司法改革基金會備份。
